最高法院刑事判決　　　　　　一○○年度台上字第二一三八號
上　訴　人　台灣高等法院台中分院檢察署檢察官
被　　　告　邱創揆
　　　　　　李純孝
上列上訴人因被告等違反森林法案件，不服台灣高等法院台中分
院中華民國一○○年三月二日第二審判決（九十九年度上訴字第
一七二九號，起訴案號：台灣苗栗地方法院檢察署九十九年度偵
字第二○一五號），提起上訴，本院判決如下：
    主  文
上訴駁回。
    理  由
按刑事訴訟法第三百七十七條規定，上訴於第三審法院，非以判
決違背法令為理由，不得為之。是提起第三審上訴，應以原判決
違背法令為理由，係屬法定要件。如果上訴理由書狀並未依據卷
內訴訟資料，具體指摘原判決不適用何種法則或如何適用不當，
或所指摘原判決違法情事，顯與法律規定得為第三審上訴理由之
違法情形，不相適合時，均應認其上訴為違背法律上之程式，予
以駁回。本件原審經審理結果，認為被告邱創揆、李純孝二人之
違反森林法犯行，均罪證明確，因而撤銷第一審所為科刑之判決
，改判均論處被告等二人結夥二人以上、為搬運贓物，使用車輛
竊取森林主產物（累犯）罪刑，已詳敘其調查、取捨證據之結果
及憑以認定犯罪事實之心證理由，並就李純孝所辯該牛樟殘木係
在河床上，已脫離原林班地主管機關管領持有狀態，屬漂流木，
所為應僅成立侵占罪各語，如何並非可採，予以論述，就形式上
觀察，原判決要無採證認事違背經驗法則、論理法則或理由不備
等足以影響判決結果之違背法令情形。又被告等二人確各有竊盜
等多項前科之素行，固有台灣高等法院其等之前案紀錄表及相關
判決影本可按，此已為原判決事實所認定，並於理由內就渠二人
於五年內故意再犯本罪，說明均應依累犯規定，各加重其刑。然
此與渠二人本案係在國有林河川旁發現已遭砍伐之牛樟殘木三塊
，而予竊取之犯行，客觀上有否情輕法重，可堪憫恕情形，係屬
二事。而原判決撤銷第一審判決，改判雖分別量處被告等二人有
期徒刑五月、四月，均併科以所竊森林主產物經核定山價二倍贓
額之罰金，並均諭知有期徒刑如易科罰金之折算標準。然渠等所
科徒刑實際是否准予易科罰金，仍於將來執行時得由執行檢察官
就個案情節而為審酌決定，如認其易科罰金難收矯正之效，或難
以維持法秩序者，即得不准易科，此觀刑法第四十一條第一項但
書規定自明。則原判決對被告等二人量處上開之刑，要與渠等將
來實際應否入監執行，尚無必然關係。又原判決復於理由內對於
被告二人本件所為，如何符合刑法第五十九條規定，已說明係以
其等竊取之物為溪床上之殘材，所為與竊取生立木犯罪情節，究
屬有別，尚非盜伐濫採而嚴重危害森林保育情形，所竊得牛樟殘
材體積非鉅，其核定山價僅新台幣六千四百四十元，且甫得手旋
即為警查獲，該三塊牛樟木殘材並經管理機關領回，因認被告等
於本件如宣告法定最低刑度，仍嫌過重，在客觀上足以引起一般
同情，其等犯罪行為尚堪憫恕等情，此為原審本於事實審調查所
得，而為採證認事及審酌職權之行使，尚無違法可言。是檢察官
上訴意旨以被告等二人各有竊盜等前科多次，顯見其等竊盜成習
，惡性難改，且銷贓管道暢通，非入監執行難以收矯正之效，乃
認渠等本件所犯客觀上難認有何足以引起一般同情之可堪憫恕之
處，原判決依刑法第五十九條規定酌減其刑，有適用法則不當之
違法等語，核與法律規定得為第三審上訴理由之違法情形不相適
合。依上揭說明，本件上訴顯屬違背法律上之程式，應予駁回。
據上論結，應依刑事訴訟法第三百九十五條前段，判決如主文。
中    華    民    國  一○○  年    四    月  二十八  日
                      最高法院刑事第十庭
                          審判長法官  黃  一  鑫  
                                法官  張  春  福  
                                法官  林  勤  純  
                                法官  陳  國  文  
                                法官  宋  明  中  
本件正本證明與原本無異
                                      書  記  官  
中    華    民    國  一○○  年    五    月    六    日
                                                      Q